【裁判字號】    90,訴,1377
【裁判日期】    900723
【裁判案由】    租佃爭議
【裁判全文】
臺灣臺北地方法院民事判決  九十度訴字第一三七七號
    原      告  庚○○
                辛○○
                己○○
                戊○○
                甲○○
                子○○
                丑○○
                巳○○
                壬○○
                丙○○
                癸○○
                丁○○
                辰○○
                寅○○
                乙○○○
                午○○
                卯○○
    共      同
    訴訟代理人  黃景安律師
    被      告  申○○      住.
    訴訟代理人  未○○      住.
右當事人間租佃爭議事件，本院判決如左：
    主      文
原告之訴及假執行之聲請均駁回。
訴訟費用由原告負擔。
    事      實
甲、原告方面：
壹、聲明：
一、被告應將如附表所示之土地、建物返還原告。
二、願供擔保，請准宣告假執行。
貳、陳述：
一、被告就坐落臺北縣新店市○○段溪洲小段四七、四八之一、四九、五三、五三之
    一、五三之二、五九之二地號等七筆田及旱土地，與原告辛○○、戊○○、己○○、庚○○、巳○○及訴外人廖振坤、廖玉鳳等人訂有三七五租約，另坐落臺北
    縣新店市○○段溪洲小段五四地號土地上，門牌號碼：臺北縣新店市○○路一七
    四號建物，則因三七五租約關係，而無償提供予被告做為田寮之用。嗣廖振坤、
    廖玉鳳死亡，廖振坤之出租人地位由其配偶及子女即原告林廖淑英、壬○○、癸○○、丙○○、丁○○、廖琡玲、午○○、廖琡平、寅○○繼承，廖玉鳳之出租
    人地位則由其子甲○○、子○○、丑○○繼承。
二、被告承租上開七筆田及旱土地，自民國七十五年第一期起積欠田租之情形為：七
    十五年一期田地租谷三八二．五臺斤，七十八年全年田、旱租谷共二０三臺斤，
    七十九年至八十二年田、旱每年六八六臺斤，合計二七四四臺斤，八十四年至八
    十八年田、旱每年二五一一臺斤，合計一二五五五臺斤，八十九年一期田、旱一
    二五五．五斤，以上共計積欠稻谷一八九六九臺斤，經全體共有人授權原告庚○○以新店六支局第一六六號存證信函催告被告於文到五日內繳清，否則即依三七
    五減租條例處理，被告於八十九年八月十五日收受上開存證信函，並以新店永安
    郵局第五十三號存證信函表示：七十五年至八十三年部分已罹於時效，拒絕給付
    ，至於八十四年至八十八年及八十九年一期合計一三八一０．五臺斤，以每臺斤
    新臺幣（下同）十二元計算，共十六萬五千七百二十六元，而於上開存證信函附
    上匯票，做為清償方法。
三、惟查被告歷年所種植者為蓬萊水稻，故兩造歷年給付地租之稻谷，係以蓬萊稻谷
    之收購市價折為現金給付，依臺灣省糧食局之收購價每臺斤為十二．六元，被告
    之票金額十六萬五千七百二十六元，僅係一三一五二臺斤之稻谷金額，尚差六
    五八．五臺斤未為給付，按債務人無為一部清償之權利，民法第三百十八條第一
    項前段定有明文，被告未依債務本旨所為之給付，依民法第三百零九條第一項規
    定反面解釋，自不生清償之效力，原告旋再授權原告庚○○以新店六支局第一七
    七號存證信函，指被告未依債務本旨所為之給付，不生清償之效力，認被告欠租
    達二年之總額以上，經催告未依債務本旨清償，不生清償之效力，依耕地三七五
    減租條例第十七條第一項第三款規定為終止租約之意思表示，並限被告於文到三
    十日內將上開承租之田、旱地全部連同田寮農舍返還全體共有人。
四、詎被告收受原告為終止租約系爭租約之存證信函後，竟以原告原催繳租金之存證
    信函無代金之議定，被告即依糧食局每公斤二十元之標準價給付，係屬次高價為
    準，指原告按每公斤二十一元計算，與民法之規定不符云云，其為解決問題，願
    依每公斤二十一元折算，而補寄八千二百八十七元之匯票。然查原告催繳租金之
    存信函係催告被告給付積欠之租谷，並非與被告議價，則被告欲將租谷折為新臺
    幣，即應照往例，按蓬萊稻谷之收購價折算之，臺灣省糧食局之收購價既僅有一
    種價格，並無如被告所稱有十七元、十八元、二十元及二十一元之情形，被告以
    二十元折算係屬在來稻谷之收購價，而非蓬萊稻谷之收購價，蓬萊稻谷之收購價
    為每公斤二十一元，被告以新店永安郵局第五十九號存證信函表示願按每公斤二
    十一元計算，而將不足之部分補足，足以證明歷年將租谷折為現金，均按蓬萊稻
    谷之收購價計算，否則被告可堅持其折算現金之計算方式無誤，不必再為補足，
    由此足證被告為給付之初，即心存投機取巧，故意不依債務之本旨履行甚明，被
    告於原告為終止租約後，始為補足應給付之租谷代金，並不能使已終止之租賃關
    係回復為原來之租賃關係，原告除以新店六支局第一九四號存證信函駁斥被告之
    主張外，並以該等存證信函請被告於限期內返還耕地及田寮，惟均未獲置理，為
    此提起本件訴訟。
五、至被告復於九十年二月十五日以新店一支局第十八號存證信函寄來一萬五千零六
    十六元做為給付八十九年第二期之租谷代金，此項租約終止後之給付，並不能做
    為租谷之給付，由於被告於租約終止後，未於三十日之限期內交還耕地及田寮，
    致原告受有相當於租谷之損害，被告以上開存證信函所附寄之一萬五千零六十六
    元應做為抵償原告所受損害之一部分，原告已以新店六支局第三十號存證信函函
    覆在案，併予敘明。
參、證據：
一、八十九年八月十四日新店六支局第一六六號存證信函及掛號郵件收件回執。
二、八十九年八月十八日新店永安郵局第五三號存證信函。
三、八十九年九月一日新店六支局第一七七號存證信函及掛號郵件收件回執。
四、八十九年九月六日新店永安郵局第五九號存證信函。
五、新店六支局第一九四號存證信函。
六、新店六支局第十九號存證信函及掛號郵件收件回執。
七、九十年二月十五日新店一支局第十八號存證信函。
八、九十年二月二十七日新店六支局第三十號存證信函。
九、建物登記謄本一件。
十、臺灣糧食統計要覽。
乙、被告方面：
壹、聲明：
一、駁回原告之訴及假執行之聲請。
二、如受不利之判決，願供擔保，請准宣告免為假執行。
貳、陳述：
一、原告起訴首謂被告自七十五年第一期起積欠七十年第一期田地租谷三八二．五臺
    斤，七十八年全年田旱租谷二０三二臺斤，七十九年至八十二年田、旱每年六八
    六斤，合計二七四四臺斤部份，原告所陳與事實不符，蓋被告應付之地租皆以付
    清。原告又未舉證以實其說。數年後泛指有欠租之情事，不足採信。況租金給付
    請求權，因五年間行使而消滅，民法第一百二十六條定有明文，耕地三七五減租
    條例所規定之地租，亦屬租金，自亦有上開條文之適用。依耕地三七五減租條例
    第十七條第一項第三款規定耕地租約在租佃期限未屆滿前，因地租積欠達二年之
    總額時，出租人固得終止租約，但承租人所積欠達二年之總額中之地租請求權，
    倘有罹於時效而消滅者，承租人既可以時效抗辯而拒絕給付。出租人即不能再獲
    得此部分租欠之地租。因而承租人積欠之地租，如承租人以時效消滅抗辯時，自
    不能再算入其積欠之地租總額，否則失時效消減規定之意義。原告於八十九年八
    月十四以新店六支郵局存證信函一六六號催繳其所謂之欠租時，被告為免再糾葛
    不清，已以八十九年九月十八日新店永安郵局第五十三號存證信函覆函主張原告
    關於七十五年至八十三年之租金請求權（包括有爭議之處）已全部罹於時效消滅
    ，於法有據。從而，原告計算欠租已達二年總額之說不攻自破。
二、原告復主張八十四年至八十八年及八十九年一期合計一三八一０．五臺斤租谷應
    援例以蓬萊稻谷之計劃收購價折算現金給付，被告應以臺灣省糧食局蓬萊水稻收
    購價每臺斤為十二．六元計算給付，被告依每臺斤十二元計算給付，尚差六五八
    ．五斤未為給付部份：原告之認定顯有誤解，偏頗不當。茲略述如左：
  (一)依兩造所訂之三七五租約，臺北縣新店市○○段溪洲小段四八之一、四九、五三
    之二三筆旱地正產物為甘藷，四七、五三、五九之二、五三之一等四筆田地雖未
    列明正產物，但因原告七十六年至七十八年土地改良不當，田地高出地面約一公
    尺以上亦久已無法種植水稻而改種其他作物。原告謂「被告歷年所種植者為蓬萊
    水稻」，顯與事實不符。況租約明載應納地租之方式有兩種，甲為繳納實物，乙
    為繳納現金。若依現金繳納時按應繳實物數額議定代金。而租約中亦未載明需以
    蓬萊稻谷計算。原告要求以政府計劃價格換算稻谷斤數顯然與理不合。蓋依行政
    院農業委員會第二辦公室九十年三月二十一日（九０）農貳（二）字第九０一一
    ０一六一號函示：「計畫價」係政府為租穩定糧價，提高農民收益，按估計之生
    產成本加合理利潤訂定之保價收購稻穀價格，「輔導價」係以略低於計劃收購農
    民餘糧用於輔助計畫收購之不足。且依行政院農業委員會收購公糧稻穀作業要點
    規定，審核標準必須地目屬田，且輪值種稻期間確實種稻者才給予計畫收購及輔
    導收購。系爭七筆承租土地確無種植水稻，被告以高於輔導收購價格十八元而略
    低於限量計劃收購價格二十一元之每公斤二十元給付，已完全符合民法誠實信用
    之原則。且亦高出每期之市場平均價甚多（包括蓬萊、在來）。則原告強硬要求
    依收購價格每公斤二十一元換算租金，顯然與法亦有未合。
  (二)被告以新店永安郵局第五十九號存證信函復函，雖原告之請求與法不合但為息事
    寧人不願再蹈纏訟之苦，願以每公斤二十一元收購價格補足，實非心中所願，原
    告以此推論被告亦認同以每公斤二十一元之計劃價格給付歷年租金進而換算欠租
    數量，實可謂「得了便宜又賣乖」，其心態殊屬可議。
三、按民法第四百四十條第一項規定，承租人支付租金有遲延者，出租人得定期當期
    限催告承租人支付租金，如承租人於期限內不為支付，出租人得終止租約。此項
    規定於耕地三七五減租條例第七條第一項第三款終止契約時亦適之（最高法院四
    十五年臺上字第二０五號判決意旨參照），其大前提為確已構成終止租約之要件
    ，否則不得終止租約。本件被告已陳明如前述並無所謂欠租達二年之總和情事，
    原告之終止契約當然違法無效。另參諸最高法院八十六年臺上字第三三二四判例
    意旨，耕地出租人以承租人積欠地租達兩年之總額為原因終止租約，應依民法第
    四百四十條第一項規定，定相當期限催告承租人支付，於往取債務，並須於催告
    期滿，至承租人之住所收取，承租人仍不為支付，出租人始得終止租約，此於有
    三七五耕地租佃亦應有所適用，換言之，原告僅以書面表達其意思表示與前判例
    旨意亦有未合，進而以被告善意性之補足其要求，視為終止租約後之損害賠償，
    更為違背情理和法律公平正義。
參、證據：
一、臺灣省臺北縣私有耕地租約。
二、行政院農業委員會第二辦公室九十年三月二十一日（九０）農貳（二）字第九０
    一一０一六一六號函。
三、行政院農委員會收購公糧稻穀作業要點。
四、行政院農委員會九十年四月九日（九０）農糧字第九００一一六三六六號書函。
五、臺灣地區歷年米穀價格統計表。
    理      由
一、按出租人與承租人間因耕地租佃發生爭議時，應由當地鄉（鎮、市、區）公所耕
    地租佃委員會調解；調解不成立者，應由直轄市或縣（市）政府耕地租佃委員會
    調處；不服調處者，由直轄市或縣（市）政府耕地租佃委員會移送該管司法機關
    ，司法機關迅予處理，並免收裁判費用。前項爭議案件非經調解、調處，不得起
    訴，耕地三七五減租條例第二十六條定有明文。本件原告主張兩造有租佃糾紛，
    申請臺北縣新店市公所耕地租佃委員會調解，嗣調解不成立，乃由臺北縣政府耕
    地租佃委員會進行調處，並作成系爭耕地租約仍予存續之決議，原告不服調處，
    經臺北縣政府耕地租佃委員會移送本院，有臺北縣新店市公所九十年一月二十日
    九０北縣店民字第二六五九號函、新店市耕地租佃委員會調解程序筆錄、臺北縣
    政府九十年三月十三日九十北府租佃字第０八九一八二號函、臺北縣政府耕地租
    佃委員會調處程序筆錄在卷可憑，本件起訴合於耕地三七五減租條例第二十六條
    規定，合先敘明。
二、原告起訴主張：坐落臺北縣新店市○○段溪洲小段四七、四八之一、四九、五三
    、五三之一、五三之二、五九之二地號等七筆田及旱土地及坐落臺北縣新店市○○段溪洲小段五四地號土地上，門牌號碼：臺北縣新店市○○路一七四號建物，
    原為原告原告辛○○、戊○○、己○○、庚○○、巳○○及訴外人廖振坤、廖玉
    鳳共有，渠等將上開七筆田及旱土地出租與被告耕作，並將上開建物無償提供被
    告供作田寮之用。嗣廖振坤、廖玉鳳死亡，廖振坤之繼承人即原告林廖淑英、壬○○、癸○○、丙○○、丁○○、廖琡玲、午○○、廖琡平、寅○○及廖玉鳳之
    繼承人即原告甲○○、子○○、丑○○繼承為上開土地、建物之所有權人，並繼
    承廖振坤、廖玉鳳與被告間之租賃關係。詎被告自七十五年第一期起即一再積欠
    田租，迄至八十九年一期止，共計積欠稻谷一八九六九臺斤，積欠租金達二年以
    上，經全體共有人於八十九年八月十四日授權原告庚○○以新店六支局第一六六
    號存證信函催告結果，被告僅清償十六萬五千七百二十六元，依臺灣糧食局蓬萊
    稻谷之收購價每臺斤為十二．六元計算，上開金額僅足以清償其所積欠一三一五
    二臺斤之稻谷，被告仍積欠六五八．五臺斤租谷未為給付，依民法第三百十八條
    第一項前段規定、第第三百零九條第一項規定反面解釋，被告所為之一部清償自
    不生清償之效力。原告旋再於八十九年九月一日授權原告庚○○以新店六支局第
    一七七號存證信函，以被告積欠租金達二年以上為由，終止系爭耕地租約，兩造
    間已無租賃關係存在，為此提起本件訴訟請求被告將上開土地、建物返還原告等
    語。
三、被告則以：原告之租金請求權，其中七十五年至八十三年部分已罹於時效消滅，
    被告自得拒絕給付。且依兩造簽訂之耕地租約所載，系爭臺北縣新店市○○段溪
    洲小段四八之一、四九、五三之二等三筆土地之正產物為甘藷，至四七、五三、
    五九之二、五三之一等四筆田地雖未列明正產物，但因原告七十六年至七十八年
    土地改良不當，田地高出地面約一公尺以上亦久已無法種植水稻而改種其他作物
    ，原告主張被告歷年種植者為蓬萊水稻，顯與事實不符。況租約明載應納地租之
    方式有兩種，甲為繳納實物，乙為繳納現金，本件租約並未載明係以蓬萊稻谷議
    定代金，原告主張以政府計劃價格換算稻谷斤數，亦非有理。本件土地確未種植
    水稻，被告以高於輔導收購價格十八元而略低於限量計畫收購價格二十一元之每
    公斤二十元給付，已完全符合民法誠實信用之原則，被告並無積欠租金達二年之
    事實，原告終止系爭耕地租約，於法不合，渠等自不得請求被告返還上開土地、
    建物等語資為抗辯。
三、本件原告主張坐落臺北縣新店市○○段溪洲小段四七、四八之一、四九、五三、
    五三之一、五三之二、五九之二地號等七筆田及旱土地及坐落臺北縣新店市○○
    段溪洲小段五四地號土地上，門牌號碼：臺北縣新店市○○路一七四號建物，原
    為原告原告辛○○、戊○○、己○○、庚○○、巳○○及訴外人廖振坤、廖玉鳳
    共有，渠等將上開七筆田及旱土地出租與被告耕作，並將上開建物無償提供被告
    供作田寮之用。嗣廖振坤、廖玉鳳死亡，廖振坤之繼承人即原告林廖淑英、壬○○、癸○○、丙○○、丁○○、廖琡玲、午○○、廖琡平、寅○○及廖玉鳳之繼
    承人即原告甲○○、子○○、丑○○繼承為上開土地、建物之所有權人，並繼承
    廖振坤、廖玉鳳與被告間之租賃關係。被告自七十五年一期起至八十九年一期止
    ，共計積欠稻谷一八九六九臺斤，經全體共有人於八十九年八月十四日授權原告
    庚○○以新店六支局第一六六號存證信函催告結果，被告於八十九年八月十八日
    以新店永安郵局第五三號存證信函檢附十六萬五千七百二十六元匯票清償八十四
    年一期起至八十九年一期止之租金，原告則於八十九年九月一日授權原告庚○○
    以新店六支局第一七七號存證信函，以被告積欠租金達二年以上為由，終止系爭
    耕地租約之事實，已據原告提出八十九年八月十四日新店六支局第一六六號存證
    信函及掛號郵件收件回執、八十九年八月十八日新店永安郵局第五三號存證信函
    、八十九年九月一日新店六支局第一七七號存證信函及掛號郵件收件回執等件為
    證，且為被告所不爭，原告此部分主張，應堪信為真實。
四、又原告主張被告於八十九年八月十八日所為之清償僅為一部清償，依法不生清償
    之效力，被告積欠之租金已達二年以上，原告已於八十九年九月一日以新店六支
    局第一七七號存證信函終止系爭耕地租約，被告自應將系爭土地、建物返還原告
    等語，則為被告所否認，並以前詞置辯，茲論述如下：
  (一)按耕地租約在租佃期限未屆滿前，非有地租積欠達二年之總額時，不得終止，耕
    地三七五減租條例第十七條第一項第三款定有明文。次按依債之本旨，向債權人
    或其他有受領權人為清償，經其受領者，債之關係消滅，民法第三百零九條第一
    項定有明文。依此規定，債務人依債之本旨，向債權人為一部清償，經債權人受
    領者，債之關係於清償範圍內消滅，最高法院八十四年臺上字第二五一六號復著
    有判決意旨可資參照。本件被告向原告承租之上開土地，其中系爭四七、五三、
    五三之一、五九之二等四筆田地，約定每年應納租谷為稻谷二五四五臺斤，分二
    期於每年八月、十二月繳納，其中系爭四八之一、四九、五三之二等三筆旱地，
    經本院以七十三年度訴字第三九七三號判決租谷每年分八月、十二月繳納，每期
    繳納稻谷二百臺斤，依八十四年一期起至八十九年一期臺灣糧食局蓬萊稻谷之計
    畫收購價每臺斤十二．六元計算，被告八十九年八月十八日清償之十六萬五千七
    百二十六元，僅足以清償其所積欠之一三一五二臺斤稻谷，被告仍積欠六五八．
    五臺斤之租谷未為給付，固有原告所提之臺灣省臺北縣私有耕地租約、行政院農
    業委員會編印之臺灣糧食統計要覽在卷可憑。惟查被告於收受原告寄發之催告函
    後，旋扣除原告租金請求權罹於時效部分，於八十九年八月十八日以新店永安郵
    局第五三號存證信函檢附十六萬五千七百二十六元之匯票清償其所積欠之八十四
    年一期起至八十九年一期止租金，該等匯票並業經原告受領，有八十九年八月十
    八日新店永安郵局第五三號、八十九年九月一日新店六支局第一七七號存證信函
    在卷可稽，顯見關於系爭租金債務，被告已依債之本旨提出給付，原告既受領該
    等給付，揆諸前揭判決意旨諭示，被告八十九年八月十八日所為之清償自生清償
    之效力，系爭租金債務於被告清償範圍內即已消滅，易言之，迄至原告八十九年
    九月一日以新店六支局第一七七號存證信函終止系爭耕地租約時止，被告積欠之
    租谷應為六五八．五臺斤，而非一三八一０．五臺斤，足證被告抗辯其無積欠租
    金達二年之總額情事，應為可採。本件被告積欠之租金既未達二年之總額，原告
    即不得在租佃期限未屆滿前終止系爭耕地租約，其於八十九年九月一日以新店六
    支局第一七七號存證信函終止系爭耕地租約，核與耕地三七五減租條例第十七條
    第一項第三款規定不符，其終止自不生效力。
  (二)另按耕地出租人以承租人積欠地租達二年之總額為原因終止租約，應依民法第四
    百四十條第一項規定，定相當期限催告承租人支付，於往取債務，並須於催告期
    滿，至承租人之住所收取，承租人仍不為支付，出租人始得終止租約，最高法院
    八十六年臺上字第三三二四號亦著有判例可資參照。經查耕地租約之繳租地點在
    佃戶，本件租金債務為往取債務，應由原告至被告住所收取租谷，此參諸系爭耕
    地租約第四條甲款約定即明。而原告於八十九年八月十四日以新店六支局第一六
    六號存證信函定期催告被告給付租金後，被告於八十九年八月十八日以新店永安
    郵局第五三號存證信函檢附十六萬五千七百二十六元匯票清償八十四年一期起至
    八十九年一期止之租金，經原告以上開匯票不足以清償被告積欠之全部租金為由
    ，而於八十九年九月一日以新店六支局第一七七號存證信函終止系爭耕地租約後
    ，被告再於八十九年九月六日以新店永安郵局第五九號存證信函檢附八千二百八
    十七元匯票清償租金差額，原告並未前往被告住所收取租金，復為原告所是認，
    並有八十九年八月十四日新店六支局第一六六號、八十九年八月十八日新店永安
    郵局第五三號、八十九年九月一日新店六支局第一七七號、八十九年九月六日新
    店永安郵局第五九號存證信函附卷可憑。本件租金債務既為往取債務，應由原告
    至被告住所收取租金，而原告於其催告期滿後，又尚未至被告住所收取租金，依
    前所述，即難認被告應負遲延給付之責，原告自不得以被告欠租為由終止系爭耕
    地租約，其於八十九年九月一日以新店六支局第一七七號存證信函逕為終止終止
    系爭耕地租約之意思表示，於法不合，自不生終止之效力。
  (三)綜上所述，本件被告並無積欠租金已達二年總額情事，且無原告至其住所收取租
    金，經其拒絕清償之事實，原告主張依耕地三七五減租條例第十七條第一項第三
    款規定終止系爭耕地租約，並請求被告將系爭土地、建物返還原告，洵屬無據，
    應非可採。
五、從而，原告請求被告將如附表所示之土地、建物返還原告，為無理由，應予駁回
    。原告之訴既經駁回，其假執行之聲請亦失所附麗，應併予駁回。
六、本件事證已臻明確，兩造其餘攻擊防禦方法及所提證據，核與本件判決結果不生
    影響，爰不另一一論述，附此敘明。
七、結論：本件原告之訴為無理由，依民事訴訟法第七十八條、第八十五第一項前段
    ，判決如主文。
中      華      民      國    九十      年      七      月    二十三    日
                              民事第六庭法      官  陳秀貞
右為正本係照原本作成
如對本判決上訴，須於判決送達後廿日內向本院提出上訴狀
中      華      民      國    九十      年      七      月    三十一    日
~B法院書記官  林秀妙
~F0
~T48
┌────────────────────────────────────────┐
│附表：                                                                          │
├──┬───────────────────────┬───┬─────────┤
│編號│  土地地號及建物門牌                          │地目  │  面積（平方公尺）│
├──┼───────────────────────┼───┼─────────┤
│一  │  臺北縣新店市○○段溪洲小段四七地號土地      │田    │  三一八七        │
├──┼───────────────────────┼───┼─────────┤
│二  │  臺北縣新店市○○段溪洲小段四八之一地號土地  │旱    │  三三五四        │
├──┼───────────────────────┼───┼─────────┤
│三  │  臺北縣新店市○○段溪洲小段四九地號土地      │旱    │  一五二一        │
├──┼───────────────────────┼───┼─────────┤
│四  │  臺北縣新店市○○段溪洲小段五三地號土地      │田    │  二六九八        │
├──┼───────────────────────┼───┼─────────┤
│五  │  臺北縣新店市○○段溪洲小段五三之一地號土地  │田    │  一三二九        │
├──┼───────────────────────┼───┼─────────┤
│六  │  臺北縣新店市○○段溪洲小段五三之二地號土地  │旱    │  二七四六        │
├──┼───────────────────────┼───┼─────────┤
│七  │  臺北縣新店市○○段溪洲小段五九之二地號土地  │田    │  一六三          │
├──┼───────────────────────┼───┼─────────┤
│八  │  門牌號碼：臺北縣新店市○○路一七四號建物    │      │  四０．二二      │
└──┴───────────────────────┴───┴─────────┘


司法院資訊處製作；財團法人民間司法改革基金會備份。
